【裁判字號】    97,訴,299
【裁判日期】    970215
【裁判案由】    毒品危害防制條例
【裁判全文】
臺灣板橋地方法院刑事判決               97年度訴字第299號
公  訴  人  臺灣板橋地方法院檢察署檢察官
被      告  甲○○
                  （另案在臺灣臺北監獄士林分監執行中）
上列被告因違反毒品危害防制條例案件，經檢察官提起公訴（96
年度毒偵字第9759號），被告於本院準備程序中就被訴之事實為
有罪之陳述，經本院合議庭裁定由受命法官獨任進行簡式審判程
序審理，判決如下：
    主  文
甲○○施用第一級毒品，累犯，處有期徒刑拾月。
    事實及理由
壹、程序方面
    刑事訴訟法第二百七十三條之一第一項規定除被告所犯為死
    刑、無期徒刑、最輕本刑為三年以上有期徒刑之罪、或高等
    法院管轄第一審案件者外，於審判期日前之程序進行中，被
    告先就被訴事實為有罪之陳述時，審判長得告知被告簡式審
    判程序之旨，並聽取當事人、代理人、辯護人及輔佐人之意
    見後，裁定進行簡式審判程序。查本案被告甲○○被訴違反
    毒品危害防制條例案件，非前開不得進行簡式審判程序之案
    件，經被告於本院審理時就被訴之事實為有罪之陳述，且經
    本院告知被告簡式審判程序之旨，聽取被告及檢察官之意見
    後，爰依刑事訴訟法第二百七十三條之一第一項規定裁定改
    依簡式審判程序審判之，先予敘明。
貳、實體方面
一、本件犯罪事實：
  (一)甲○○前因施用毒品案件，經臺灣士林地方法院以九十年度
    毒聲字第一一五六號裁定令入戒治處所強制戒治，於民國九
    十一年十一月七日停止戒治出所，所餘戒治期間付保護管束
    ，迄九十一年十二月十二日保護管束期滿執行完畢，並經臺
    灣士林地方法院檢察署檢察官提起公訴，嗣由同法院以九十
    年度訴字第四○六號判決分別判處有期徒刑七月、六月，應
    執行有期徒刑十一月確定；復因施用毒品案件，經臺灣士林
    地方法院先後以九十三度易字第一八號、九十三度訴字第七
    二○號判決分別判處有期徒刑八月、七月確定，經同法院以
    九十四年度聲字第二七七號裁定定其應執行刑為有期徒刑一
    年二月確定，經與前開應執行之有期徒刑十一月接續執行，
    於九十五年一月六日縮短刑期假釋出監，所餘刑期付保護管
    束，迄九十五年六月七日保護管束期滿未經撤銷假釋，未執
    行之刑以已執行完畢論。
  (二)詎甲○○猶未悛悔警惕，明知海洛因及甲基安非他命係毒品
    危害防制條例所列之第一、二級毒品，不得施用及持有，仍
    於強制戒治執行完畢後五年內，基於同時施用第一、二級毒
    品之犯意，於九十六年九月七日凌晨某時，在臺北縣三重市
    某友人住處，以將海洛因及甲基安非他命混合置於玻璃球內
    燒烤吸其煙氣之方式，同時施用海洛因及甲基安非他命一次
    （起訴書略載於九十六年九月八日下午四時四十九分為警採
    尿前回溯二十六小時、九十六小時內之某時，在不詳處所，
    施用海洛因及甲基安非他命），嗣於同年月八日下午三時三
    十分許，在臺北縣三重市○○街五十一號二樓為警查獲。
  (三)案經臺北市政府警察局北投分局報告臺灣板橋地方法院檢察
    署檢察官偵查起訴。
二、本件證據：
  (一)被告甲○○於本院準備程序及審理時之自白。
  (二)臺灣尖端先進生技醫藥股份有限公司九十六年九月二十七日
    濫用藥物檢驗報告、臺北市政府警察局北投分局查獲毒品案
    件尿液送驗紀錄簿、臺灣高等法院被告前案紀錄表各一份。
三、論罪科刑：
  (一)核被告甲○○所為，係犯毒品危害防制條例第十條第一項之
    施用第一級毒品罪及第十條第二項之施用第二級毒品罪。其
    施用第一、二級毒品前持有第一、二級毒品之低度行為經施
    用之高度行為所吸收，均不另論罪。又被告上開犯行，係以
    一行為同時觸犯施用第一、二級毒品罪，為想像競合犯，依
    刑法第五十五條規定，應從重之施用第一級毒品罪處斷。再
    被告有如事實欄所載犯罪科刑及刑之執行情形，有臺灣高等
    法院被告前案紀錄表在卷可稽，其於有期徒刑執行完畢後五
    年內，故意再犯本案有期徒刑以上之罪，為累犯，應依法加
    重其刑。
  (二)爰審酌被告有如事實欄所示施用毒品而經強制戒治及執行刑
    罰之紀錄，詎其猶未悛悔警惕，於強制戒治執行完畢釋放後
    五年內，再犯本案施用第一、二級毒品之罪，顯未因前所受
    之強制戒治及刑罰執行而決心改過，矯正其行，且被告施用
    毒品不但足以導致精神障礙、性格異常，甚至造成生命危險
    ，戕害個人身心健康，對社會治安可能之危害程度非輕，並
    斟酌其施用第一、二級毒品之次數及犯罪後坦承犯行之態度
    等一切情狀，量處如主文所示之刑，以示儆懲。
四、應適用之法條：應依刑事訴訟法第二百七十三條之一第一項
    、第二百九十九條第一項前段、第三百十條之二、第四百五
    十四條第二項，毒品危害防制條例第十條第一項、第二項，
    刑法第十一條前段、第五十五條、第四十七條第一項，判決
    如主文。
五、如不服本判決，得自收受送達之日起十日內敘明上述理由向
    本院提出上訴狀。
本案經檢察官林珮菁到庭執行職務。
中    華    民    國    97    年    2     月    15    日
                  刑事第九庭    法  官  張筱琪
上列正本證明與原本無異。
如不服本判決，應於判決送達後十日內向本院提出上訴狀（應附
繕本），上訴於臺灣高等法院。
                                書記官  林怡君
中    華    民    國    97    年    2     月    15    日
附錄本案論罪科刑法條全文：
毒品危害防制條例第十條
施用第一級毒品者，處六月以上五年以下有期徒刑。
施用第二級毒品者，處三年以下有期徒刑。


司法院資訊處製作；財團法人民間司法改革基金會備份。
